【裁判字號】    98,抗,54
【裁判日期】    980303
【裁判案由】    假處分
【裁判全文】
臺灣高等法院高雄分院民事裁定            98年度抗字第54號
抗  告  人  隆興國際有限公司
法定代理人  乙○○
相  對  人  聯協運通有限公司
法定代理人  甲○○
上列抗告人因與聯協運通有限公司間假處分事件，對於民國97年
12月17日臺灣屏東地方法院97年度裁全字第2655號所為裁定提起
抗告，本院裁定如下：
    主  文
抗告駁回。
抗告訴訟費用由抗告人負擔。
    理  由
一抗告意旨略以：其與豫風堂國際股份有限公司（下稱豫風堂公
  司）於民國97年7 月10日簽訂腳踏車買賣契約。豫風堂公司分
  別於97年10月4 日、同年10月18日、11月2 日及11月22日分交
  付腳踏車，共計1514台（下稱系爭貨物）。抗告人亦於97年12
  月10日分別給付價金各新臺幣（下同）997,500 元（發票號碼
  ：CU00000000）、682,500 元（發票號碼：CU00000000）及68
  2,500 元（發票號碼：CU00000000），則依雙方簽訂之腳踏車
  買賣契約，雙方間之買賣契約乃已成立生效，且已依約完成買
  賣行為。準此，顯見相對人與豫風堂公司間之債權債務糾紛與
  抗告人無涉，且足認抗告人與相對人間亦無債權債務關係。詎
  相對人向原法院對系爭貨物聲請假處分，原法院竟予以准許。
  爰提起本件抗告，請求廢棄原裁定等語。
二按債權人就金錢以外之請求因請求標的之現狀變更，有日後不
  能強制執行，或甚難強制執行之虞，欲保全強制執行者，得聲
  請假處分，民事訴訟法第532 條第1 項定有明文。次按假處分
  僅為保全強制執行方法之一種；故苟合於上開假處分條件，並
  經債權人敘明假處分之原因存在，法院即得為准許假處分之裁
  定。至於主張之實體上理由，是否正當，乃屬本案判決問題，
  非假處分裁判中所能解決，最高法院20年抗字第5 號判例意旨
  足資參照。
三經查：本件相對人於原法院主張其為運送人，受託運人天津華
  谷運動器材有限公司（下稱天津華谷公司）委託其運送系爭貨
  物，並向載貨證券所載之受貨人豫風堂公司給付系爭貨物。詎
  豫風堂公司明知系爭貨物有簽發載貨證券，卻未持載貨證券之
  正本，亦未給付託運人天津華谷公司貨款，即逕行領取系爭貨
  物，並運至抗告人所有之倉庫儲存。相對人屢催抗告人返還系
  爭貨物未果，又系爭貨物係動產，恐抗告人隱匿、搬移或處分
  與第三人，致請求標的物現狀變更，有日後不能強制執行或甚
  難執行之虞，陳明願供擔保，聲請原法院對於系爭貨物准予假
  處分。原法院審酌相對人所提出之提單、裝箱單、商業發票、
  協議書等影本，雖認相對人就請求之原因已有相當之釋明，惟
  對於聲請假處分之原因，釋明尚有不足，遂依相對人陳明願供
  擔保以補釋明之不足，而予以准許假處分一節，有提單、裝箱
  單、商業發票、協議書等影本（見原法院97年度裁全字第2655
  號卷第7 頁至第19頁）及原裁定附卷可憑。是以原法院審酌相
  對人上開釋明及陳明願供擔保，認有為假處分之必要，予以准
  許，依前揭說明，尚無違誤。
四至抗告人主張其與相對人間無任何債權債務關係，原法院不應
  准許假處分等語。惟抗告人之主張乃為實體法律關係是否正當
  ，即相對人對抗告人有無請求權存在之問題。因假處分裁判程
  序僅為保全程序，尚非確定私權之程序。則抗告人與相對人間
  有無實體債權債務關係存在，乃屬本案判決問題，即非保全程
  序所應審認之事項。是以揆諸首揭說明，抗告人以實體事項指
  摘原裁定不當，本院於本件假處分裁判之抗告程序自無庸予以
  審酌，其抗告意旨乃無理由，應予駁回。
五據上論結，本件抗告為無理由，依民事訴訟法第495 條之1 、
  第449條第1項、第95條、第78條，裁定如主文。
中    華    民    國    98    年    3     月    3     日
                            民事第四庭
                                審判長法官  蔡文貴
                                法      官  黃科瑜
                                法      官  謝靜雯
以上正本證明與原本無異。
如不服本裁定應於送達後10日內向本院提出再抗告狀（並按他造
當事人之人數附繕本），並繳納再抗告費新臺幣1,000 元。
再為抗告僅得以適用法規顯有錯誤為理由，並應委任律師為代理
人。
中    華    民    國    98    年    3     月    3     日
                                書  記  官  唐奇燕
附註：
抗告人之配偶、三親等內之血親、二親等內之姻親，或抗告人為
法人、中央或地方機關時，其所屬專任人員具有律師資格並經法
院認適當者，亦得為第三審代理人。
抗告人或其法定代理人具有律師資格者及前項情形，應於提起抗
告或委任時釋明之。


司法院資訊處製作；財團法人民間司法改革基金會備份。
